臺灣士林地方法院刑事判決　　　　　　　96年度訴字第482號
公　訴　人　臺灣士林地方法院檢察署檢察官
被　　　告　乙○○
上列被告因違反槍砲彈藥刀械管制條例案件，經檢察官提起公訴
（96年度偵字第3913、3914號），本院判決如下：
    主  文
乙○○未經許可，持有可發射子彈具有殺傷力之改造手槍，處有
期徒刑年拾月，併科罰金新臺幣拾萬元，罰金如易服勞役，以
新臺幣貳仟元折算壹日。
扣案如附表編號一、二所示之改造手槍貳枝均沒收。
    事  實
一、乙○○明知可發射子彈具有殺傷力之槍枝及具有殺傷力之子
    彈，係槍砲彈藥刀械管制條例所管制之槍砲、彈藥，非經主
    管機關許可，不得持有，竟於民國95年初某日，在臺北縣瑞
    芳火車站附近，以新臺幣（下同）3 萬5000元及2 萬元之價
    格，向不詳人購買附表編號一、二所示具殺傷力之改造手槍
    二枝、附表編號三所示具殺傷力之土造子彈10顆及其餘不具
    殺傷力之子彈11顆（含附表編號四所示起訴範圍之具直徑
    8.7 ±0.5mm 金屬彈頭之土造子彈2 顆、非起訴範圍之具直
    徑8.7 ±0.5mm 金屬彈頭之土造子彈1 顆及具直徑8.0 ±
    0.5mm 金屬彈頭之土造子彈8 顆），並置於其所有車牌號碼
    7623-GU 號自用小客車內而持有之。嗣為警於96年3 月25日
    凌晨4 時30分許，在臺北市○○區○○路2 段498 巷乙○○
    駕駛之上開自用小客車內查獲附表編號一、二所示之改造手
    槍二枝、附表編號三所示具殺傷力之土造子彈10顆及其餘不
    具殺傷力之子彈11顆（含附表編號四所示起訴範圍之具直徑
    8.7 ±0.5mm 金屬彈頭之土造子彈2 顆、非起訴範圍之具直
    徑8.7 ±0.5mm 金屬彈頭之土造子彈1 顆及具直徑8.0 ±
    0.5mm 金屬彈頭之土造子彈8 顆），始查知上情。
二、案經行政院海岸巡防署海岸巡防總局北部地區巡防局移送臺
    灣士林地方法院檢察署偵查起訴。
    理  由
一、上揭事實，業據被告乙○○於偵查（96年度偵字第3913號偵
    查卷，下稱偵查一卷，第203 、204 、259 頁）及本院審理
    時坦承不諱，並據證人即同案被告甲○○於偵查中證述明確
    （偵查一卷第154 頁），核與證人即海巡署臺北機動查緝隊
    查緝員廖韋傑證述之查獲經過相符（偵查一卷第197 頁）。
    且被告於前開時地在7623- GU號自用小客車內被查扣之上述
    槍枝及子彈經鑑定結果：附表編號一所示改造手槍（槍枝管
    制編號：0000000000）為由仿BERETTA 廠92FS型半自動手槍
    製造之槍枝，換裝土造金屬槍管而成，經裝填具底火之適用
    彈殼測試，可擊發，應可供擊發適用子彈使用，具殺傷力。
    附表編號二所示改造手槍（槍枝管制編號：0000000000號）
    為由仿FN廠半自動手槍製造之槍枝，換裝土造金屬槍管而成
    ，經裝填具底火之適用彈殼測試，可擊發，應可供擊發適用
    子彈使用，具殺傷力。附表編號三所示之土造子彈10顆，具
    直徑8.7 ±0.5mm 金屬彈頭，可擊發，具殺傷力；此分別有
    內政部警政署刑事警察局96年4 月27日刑鑑字第0960047303
    號槍彈鑑定書（偵查一卷第251 頁、96年度偵字第3914號偵
    查卷，下稱偵查二卷，第151 頁）、內政部警政署刑事警察
    局96年7 月2 日刑鑑字第0960085719號函（本院卷第123 頁
    ）附卷可稽，並有附表編號一至三所示之槍彈扣案可資佐證
    。核均與被告前述任意性自白相符，堪信為真實。綜上所述
    ，本件事證明確，被告犯行堪以認定。
二、按未經許可持有槍、彈罪，其持有為行為之繼續，而非狀態
    之繼續，亦即一經持有，該罪雖告成立，但其完結須繼續至
    持有行為終了之時為止（最高法院94年台上字第7415號判決
    參照）。本件被告持有槍、彈之犯行繼續至95年7 月1 日修
    正刑法施行後之96年3 月25日凌晨，始為警查獲，應逕適用
    修正刑法之規定，先予說明。
三、查本件改造手槍及具殺傷力之子彈，分別屬於槍砲彈藥刀械
    管制條例第4 條第1 項第1 、2 款所稱之槍砲及彈藥，被告
    未經許可而持有，核其所為，係犯槍砲彈藥刀械管制條例第
    8 條第4 項之未經許可，持有可發射子彈具有殺傷力之改造
    手槍罪及同條例第12條第4 項之未經許可，持有子彈罪。被
    告以一行為同時持有附表編號一至三所示之改造槍枝及子彈
    而觸犯數罪名，為想像競合犯，從一重之槍砲彈藥刀械管制
    條例第8 條第4 項之未經許可，持有可發射子彈具有殺傷力
    之改造手槍罪處斷。爰審酌值此槍枝氾濫時機，被告持有附
    表編號一至三所示具有殺傷力之槍彈，對社會治安造成嚴重
    危害，及其犯罪動機、手段、持有二枝具殺傷力之改造手槍
    及10顆具殺傷力土造子彈之數量、情節非輕，犯後坦承犯行
    之態度非惡，顯知悔悟等一切情狀，量處如主文所示之刑，
    並就罰金部分諭知易服勞役之折算標準。
四、公訴意旨另以：被告於前揭時地，未經許可，非法持有附表
    編號四所示具直徑8.7 ±0.5mm 金屬彈頭之土造子彈2 顆，
    因認被告此部分持有子彈行為，亦涉犯槍砲彈藥刀械管制條
    例第12條第4 項未經許可持有子彈罪嫌云云。然按犯罪事實
    應依證據認定之，無證據不得認定其犯罪事實，又不能證明
    被告犯罪者，應諭知無罪判決，刑事訴訟法第154 條、第
    301 條第1 項分別定有明文。經查被告購入13顆具直徑8.7
    ±0.5mm 金屬彈頭之土造子彈，經二次鑑定試射結果，僅其
    中10顆具殺傷力，餘均無殺傷力等情，有內政部警政署刑事
    警察局96年4 月27日刑鑑字第0960047303號槍彈鑑定書（偵
    查一卷第251 頁、偵查二卷，第151 頁）、內政部警政署刑
    事警察局96年7 月2 日刑鑑字第0960085719號函（本院卷第
    123 頁）附卷可稽，業如前述。是公訴人認被告持有附表編
    號四所示子彈亦涉犯槍砲彈藥刀械管制條例第12條第4 項之
    罪，顯有誤會；然此部分事實與前開起訴論罪部分，有想像
    競合犯之裁判上一罪關係，爰不另為無罪之諭知。
五、扣案之如附表編號一、二所示之改造手槍2 枝，為違禁物，
    應依刑法第38條第1 項第1 款規定宣告沒收。至扣案如附表
    編號三所示之改造子彈10顆，經試射擊發後已無殺傷力，非
    違禁物，不予宣告沒收。其餘不具殺傷力之子彈11顆（含附
    表編號四所示起訴範圍之具直徑8.7 ±0.5mm 金屬彈頭之土
    造子彈2 顆、非起訴範圍之具直徑8.7 ±0.5mm 金屬彈頭之
    土造子彈1 顆及具直徑8.0 ±0.5mm 金屬彈頭之土造子彈8
    顆），本非管制子彈，並非違禁物，自無從宣告沒收，附此
    敘明。
據上論斷，應依刑事訴訟法第299條第1項前段、槍砲彈藥刀械管
制條例第8 條第4 項、第12條第4 項，刑法第11條前段、第55條
、第42條第3 項前段、第38條第1 項第1 款，判決如主文。
本案經檢察官張世和到庭執行職務
中　　華　　民　　國　　96　　年　　8 　　月　　27　　日
　　　　　　　　　刑事第四庭審判長法　官   杜惠錦
                                  法  官   梁哲瑋
                                  法  官   朱瑞娟
以上正本證明與原本無異。
如不服本判決，應於判決送達後10日內，向本院提出上訴狀。
                                  書記官   賴麗容
中　　華　　民　　國　　96　　年　　8 　　月　　27　　日
附表
編號      槍彈明細
一、  由仿BERETTA廠92FS型半自動手槍製造之槍枝，換裝土造金
      屬槍管而成之改造手槍壹枝（槍枝管制編號：0000000000
      ，可擊發適用子彈，具殺傷力）。
二、  由仿FN廠半自動手槍製造之槍枝，換裝土造金屬槍管而成
      之改造手槍壹枝（槍枝管制編號：0000000000號，可擊發
      適用子彈，具殺傷力）。
三、  土造子彈拾顆，具直徑8.7±0.5mm金屬彈頭（可擊發，具
      殺傷力）。
四、  土造子彈貳顆，具直徑8.7±0.5mm金屬彈頭（無法擊發，
      不具殺傷力）。
附錄本案論罪科刑法條：
槍砲彈藥刀械管制條例第8條
未經許可，製造、販賣或運輸鋼筆槍、瓦斯槍、麻醉槍、獵槍、
空氣槍或第4 條第1 項第1 款所定其他可發射金屬或子彈具有殺
傷力之各式槍砲者，處無期徒刑或5 年以上有期徒刑，併科新臺
幣1 千萬元以下罰金。
未經許可，轉讓、出租或出借前項所列槍枝者，處5 年以上有期
徒刑，併科新臺幣1 千萬元以下罰金。
意圖供自己或他人犯罪之用，而犯前二項之罪者，處無期徒刑或
 7 年以上有期徒刑，併科新臺幣 1 千萬元以下罰金。
未經許可，持有、寄藏或意圖販賣而陳列第 1項所列槍枝者，處
 3 年以上10年以下有期徒刑，併科新臺幣700 萬元以下罰金。
第 1 項至第 3 項之未遂犯罰之。
槍砲彈藥刀械管制條例第12條
未經許可，製造、販賣或運輸子彈者，處1 年以上7 年以下有期
徒刑，併科新台幣500 萬元以下罰金。
未經許可，轉讓、出租或出借子彈者，處6 月以上5 年以下有期
徒刑，併科新台幣300 萬元以下罰金。
意圖供自己或他人犯罪之用，而犯前二項之罪者，處3 年以上10
年以下有期徒刑，併科新台幣700 萬元以下罰金。
未經許可，持有、寄藏或意圖販賣而陳列子彈者，處5 年以下有
期徒刑，併科新台幣300 萬元以下罰金。
第 1 項至第 3 項之未遂犯罰之。
